【裁判字號】    90,簡上,42
【裁判日期】    900608
【裁判案由】    違反勞動基準法
【裁判全文】
臺灣雲林地方法院刑事判決                            九十年度簡上字第四二號
    上  訴  人  甲○○
    即  被  告
右列被告因違反勞動基準法案件，不服本院虎尾簡易庭於中華民國九十年三月二十九
日以九十年虎簡字第四六號所為第一審判決（聲請案號：臺灣雲林地方法院檢察署九
十年度偵字第二六二號）提起上訴，本院管轄第二審之合議庭判決如左：
    主  文
上訴駁回。
    事  實
一、甲○○係雲林縣斗六市○○路十二號「迪迪遊藝場」之負責人，竟未經主管機關
    核准，亦未實施晝夜三班制及備有女性宿舍或交通工具接送，於民國（下同）八
    十八年八月初起，以每月薪水新台幣（下同）一萬八千元僱用鄒宜伶、賴怡慧，
    負責該遊藝場每日下午四時至晚上十二時止之開分員工作，嗣於八十八年八月二
    十七日晚上九時二十分許，為警在上開遊藝場查獲。
二、案經臺灣雲林地方法院檢察署檢察官主動偵查起訴。
    理  由
一、右揭事實業據被告甲○○於警訊及偵審中坦承不諱，核與證人鄒怡伶、賴怡慧於
    警訊及檢察官訊問中證述受僱於被告之情節，均相吻合，事證明確，被告犯行已
    可認定。
二、按「女工不得於午後十時至翌晨六時之時間內工作，但經取得工會或該勞工同意
    並實施晝夜三班制，安全衛生設施完善及備有女工宿舍，或有交通工具接送，且
    有左列情形之一，經主管機關核准者不在此限」，勞動基準法第四十九條第一項
    定有明文。核被告甲○○違反上開規定僱用女性員工從事午後十時之工作，係犯
    勞動基準法第七十七條之罪。同時僱用二位女工從事夜間工作，仍屬接續犯之單
    純一罪。原審以被告甲○○罪證明確，因予適用勞動基準法第七十七條、第四十
    九條第一項、刑法第二條第一項前段、第十一條前段、第四十一條第一項前段、
    罰金罰鍰提高標準條例第二條規定，量處被告拘役五十日，並諭知易科罰金之折
    算標準。本院經核原判決認事用法及量刑，俱無不合。被告上訴意旨，指摘原判
    決量刑過重云云，為無理由，應予駁回。
據上論斷，應依刑事訴訟法第四百五十五條之一第三項、第三百六十八條，判決如主
文。
本案經檢察官王淑月到庭執行職務。
中      華      民      國      九十      年      六      月      八    日
                                     臺灣雲林地方法院刑事第一庭
                                         審判長法官  康  樹  正
                                               法官  廖  國  勝
                                               法官  葉  明  松
右正本證明與原本無異。
不得上訴。
             書記官  陳  善  永
中      華      民      國      九十      年      六      月      八    日
附錄本判決論罪科刑法條
勞動基準法第四十九條第一項
「女工不得於午後十時至翌晨六時之時間內工作。但經取得工會或勞工同意
  ，並實施晝夜三班制，安全衛生設施完善及備有女工宿舍，或有交通工具
  接送，且有左列情形之一，經主管機關核准者，不在此限：
    一  因不能控制及預見之非循環性緊急事故，干擾該事業之正常工作時間
        者。
    二  生產原料或材料易於敗壞，為免於損失必須於夜間工作者。
    三  擔任管理技術之主管職務者。
    四  遇有國家緊急事故或為國家經濟重大利益所需要，徵得有關勞雇團體
        之同意，並經中央主管機關核准者。
    五  運輸、倉儲及通信業經中央主管機關核定者。
    六  衛生福利及公用事業，不需從事體力勞動者。」
勞動基準法第七十七條
「違反第四十二條、第四十四條第二項、第四十五條、第四十七條、第四十
  八條、第四十九條或第六十四條第一項規定者，處六月以下有期徒刑、拘
  役或科或併科二萬元以下罰金。」


司法院資訊處製作；財團法人民間司法改革基金會備份。
